臺灣宜蘭地方法院刑事判決　　　　　　　 96年度易字第291號
公　訴　人　臺灣宜蘭地方法院檢察署檢察官
被　　　告　己○○
上列被告因贓物案件，經檢察官提起公訴（96年度偵字第1780號
），本院判決如下：
    主  文
己○○收受贓物，累犯，處有期徒刑陸月，如易科罰金，以新台
幣壹仟元折算壹日，減為有期徒刑月，如易科罰金，以新台幣
壹仟元折算壹日。
    事  實
一、己○○前因施用毒品案件，經本院於民國94年4月25日，以
    94年度宜簡字第66號刑事判決判處有期徒刑4月確定；再因
    施用毒品案件，經本院於94年10月14日，以94年度訴字第
    303號刑事判決判處有期徒刑9月確定；再因竊盜案件，經本
    院於95年1月16日，以94年度易字第386號刑事判決判處有期
    徒刑3月確定，上開有期徒刑9月、3月經本院以95年度聲字
    第98號裁定定其應執行刑有期徒刑11月，並與上述毒品案件
    有期徒刑4月接續執行後，於95年9月21日執行完畢出監。詎
    其猶不知悔改，於96年1月18日上午11時許至96年元宵節前
    期間之某日，明知某不詳姓名年籍成年人士所交付之NOKIA
    牌、6101型、序號為000000000000000號行動電話係來路不
    明之贓物（為甲○○所有，於96年1月【起訴書誤載為2月】
    18日上午11時許，在宜蘭縣宜蘭市○○路與復興路「85度C
    飲品店」失竊），竟基於收受贓物之犯意，在不詳地點收受
    上開行動電話而持有之。嗣後並將其自戊○○處取得之門號
    0000000000號SIM卡插入該行動電話使用。嗣經甲○○報警
    ，為警調閱該手機序號通聯記錄而循線查獲。
二、案經宜蘭縣警察局宜蘭分局報請臺灣宜蘭地方法院檢察署檢
    察官偵查起訴。
    理  由
一、訊據被告己○○於本院審理中坦承於96年元宵節前取得上開
    行動電話後，即將自戊○○處取得之0000000000號SIM卡插
    入該行動電話使用等情不諱，惟矢口否認有收受贓物犯行，
    並辯稱：行動電話係丙○○於元宵節前1天借予伊使用，但
    是以為已交還丙○○，所以前於警、偵訊中才會誤以為查獲
    之行動電話是向乙○○以新台幣（下同）500元所購買之行
    動電話云云。
    經查：
  (一)就本件查獲之NOKIA牌、6101型、序號為000000000000000
    號行動電話係被害人甲○○所有，於96年1月18日上午11 時
    許，在宜蘭縣宜蘭市○○路與復興路「85度C飲品店」遭竊
    ，業據被害人甲○○於警、偵訊中證述在卷（參見警卷第5
    至7頁96年1月30日警訊筆錄、偵卷第25頁96年6月13日偵訊
    筆錄），復有被害人甲○○出具之贓物認領保管單1紙、行
    動電話照片（參見警卷第22頁）在卷可稽。而被告於取得上
    開行動電話後，將自戊○○處取得之0000000000號SIM卡插
    入該行動電話內使用，復有證人戊○○於本院審理中證述（
    參見本院卷第50頁96年9月19日審判筆錄）與行動電話號碼
    0000000000號自96年4月15日至96年4月17日之通聯紀錄（參
    見警卷第24、25頁）在卷可證。
  (二)被告前於偵查之初辯稱上開行動電話係以500元之價格向乙○○購買取得，惟此部分為乙○○於偵查及本院審理中均一
    致否認在卷，並稱伊於96年4月26日在被告礁溪住處交付與
    被告行動電話1具，該具行動電話外觀顏色為銀灰色，行動
    電話外殼上螢幕為圓形，鏡頭在左手邊並可360度旋轉，與
    本件查獲之行動電話不同等語（參見偵卷第16、17頁96年5
    月23日偵訊筆錄、本院卷第47至49頁96年9月19日審判筆錄
    ）。是被告於偵查之初所為上開辯解，原不足採。
  (三)被告於本院審理時改稱復稱行動電話係丙○○借予伊使用云
    云，此部分亦據證人丙○○與本院審理中結證稱並無交付行
    動電話與被告等語（參見本院卷第52、53頁96年9月19日審
    判筆錄）。雖被告辯稱證人丁○○、吳文湧於丙○○交付行
    動電話之時在場云云，並經證人丁○○、吳文湧2人於本院
    審理中先後作證，丁○○於本院審理中證稱：當時伊與被告
    同住，於農曆過完年後，吳文湧載丙○○來，當天與丙○○
    第1次見面，在樓上聊天喝茶時，丙○○說他手機很多，伊
    說被告欠手機，丙○○說可以隨便拿壹支給被告使用，後來
    丙○○去吳文勇的車子裡面拿1支黑色手機出來給被告，但
    沒有充電器，交付當時丙○○有打開手機給被告看，裡面沒
    有SIM卡，丙○○有把自己的SIM卡插入手機內試試看手機是
    否能夠正常使用等語（參見本院第76至81頁96年10月31日審
    判筆錄）。證人吳文湧於本院審理中則證稱：伊經由朋友介
    紹於95年12月初認識丙○○，於96年舊曆的過年前，丙○○
    一起與伊去被告家找丁○○聊天，去被告家的途中，丙○○
    有拿1支黑色手機給伊看，伊不知道丙○○為何將手機給伊
    看，丙○○說這支手機比較漂亮，要伊幫他看一看，看後丙○○將手機放回身上的口袋，在被告住處時，被告聊到他缺
    一部手機，後來丙○○說有1支手機，丁○○說被告欠1支手
    機，要丙○○將手機借給被告，丙○○就說好，就從身上拿
    出在車上看到的黑色手機交給丁○○，丁○○再拿給被告，
    並無打開手機測試及向被告講解等語（參見本院卷第81至87
    頁96年10月31日審判筆錄）。惟綜以證人丁○○、吳文湧2
    人上開證述，關於行動電話交付之時間，證人丁○○稱係於
    農曆過年後，證人吳文湧則稱係於農曆過年前。而關於交付
    之方式，證人丁○○稱丙○○係返回吳文湧車上拿取後再交
    付被告，證人吳文湧則稱丙○○係自身上直接取出交付被告
    。再關於交付行動電話後，丙○○是否當場測試一節，證人
    丁○○係稱丙○○當場有以自身之行動電話SIM卡測試，證
    人吳文湧則稱並無測試。是關於丙○○交付行動電話之時間
    、方式，與交付是否測試情節，證人丁○○、吳文湧2人所
    述相互矛盾，顯見證人丁○○、吳文湧2人所稱本件查獲之
    行動電話係丙○○交付等語，係迴護被告之詞，而不足採。
  (四)依上說明，關於被告取得行動電話之來源，其先後所稱係自
    乙○○或丙○○處取得云云，均不足採。以被告對於其行動
    電話之確實來源均無法交代，加以其如合法取得行動電話，
    ，關於行動電話之附屬重要設備如充電器，竟未一併自前手
    處取得，竟需另外購買，在在顯示被告係非自正當管道取得
    行動電話，則被告於收受同時，當有認知該行動電話係他人
    遭竊之贓物。又被告於收受行動電話之時，公訴意旨既認並
    非自乙○○處購得，而依卷內資料亦無積極證據證明被告係
    有償購得行動電話，依罪疑惟輕之原則，僅得認定被告收受
    行動電話之事實。綜上所述，本件事證明確，被告犯行堪以
    認定，應依法論科。
二、核被告所為，係犯刑法第349條第1項收受贓物罪。起訴書雖
    認被告係犯同條第2項故買贓物罪，惟經公訴人於本院審理
    時變更起訴法條為刑法第349條第1項，附此敘明。查被告前
    因施用毒品案件，經本院以94年度宜簡字第66號刑事判決判
    處有期徒刑4月確定，再因施用毒品案件，經本院以94年度
    訴字第303號刑事判決判處有期徒刑9月確定，再因竊盜案件
    ，經本院以94年度易字第386號刑事判決判處有期徒刑3 月
    確定，上開有期徒刑9月、3月經本院以95年度聲字第98號裁
    定定其應執行刑有期徒刑11月，並與上述毒品案件有期徒刑
    4月接續執行後，於95年9月21日執行完畢出監，有卷附臺灣
    高等法院被告前案紀錄表可按，其受有期徒刑之執行完畢，
    5年內再犯法定刑有期徒刑以上之本罪，為累犯，依法加重
    其刑。爰審酌被告收受他人贓物，致使被害人追償之困難，
    依其犯罪之目的、手段、犯罪所生之損害，及犯罪後猶飾詞
    卸責等一切情狀，量處如主文所示之刑，以示懲儆。按被告
    於行為後，中華民國九十六年罪犯減刑條例於96年7月4日制
    定公布，於同月16日施行，該條例第2條第1項第3款規定：
    「犯罪在中華民國九十六年四月二十四日以前者，除本條例
    另有規定外，依下列規定減刑：三、有期徒刑、拘役或罰金
    ，減其刑期或金額二分之一。」，被告前開犯行係於96年4
    月24日以前，應依該條例減刑之，及諭知易科罰金之折算標
    準。
據上論斷，應依刑事訴訟法第299條第1項前段、第300條，刑法
第349條第1項、第47條第1項、第41條第1項前段，刑法施行法第
1條之1，中華民國九十六年罪犯減刑條例第2條第1項第3款、第7
條、第9條，判決如主文。
本案經檢察官賴淑萍到庭執行職務
中　　華　　民　　國　　96　　年　　11　　月　　14　　日
                  臺灣宜蘭地方法院刑事第四庭
                          審判長法  官  謝　佩　玲
                          　　　法　官  蘇　錦　秀
                          　　　法　官  辜　漢　忠
以上正本證明與原本無異。
如不服本判決應於收受本判決後10日內向本院提出上訴書狀，並
應敘述具體理由。若未敘述理由者，應於上訴期間屆滿後20日內
向本院補提理由書狀(均須按他造當事人之人數附繕本)。
                              書記官  許  麗  汝
中　　華　　民　　國　　96　　年　　11　　月　　15　　日
附錄本案論罪科刑法條全文：
刑法第349條第1項
收受贓物者，處3年以下有期徒刑、拘役或5百元以下罰金。
